【裁判字號】    92,訴緝,168
【裁判日期】    921126
【裁判案由】    偽造貨幣
【裁判全文】
臺灣板橋地方法院刑事判決                        九十二年度訴緝字第一六八號
    公  訴  人  臺灣板橋地方法院檢察署檢察官
    被      告  甲○○
    指定辯護人  本院公設辯護人  乙○○
右列被告因偽造貨幣案件，經檢察官提起公訴（九十二年度偵緝字第二九九號），本
院判決如左：
    主  文
甲○○意圖供行使之用而收集偽造之通用紙幣，累犯，處有期徒刑貳年肆月。扣案如
附表編號六、七所示之物均沒收。
    事  實
一、甲○○於民國八十六年間，因竊盜案件，經本院判處有期徒刑六月，緩刑三年，
    於八十六年七月十四日確定，嗣經裁定撤銷緩刑，而於八十九年一月二十三日執
    行完畢，猶不知檢束慎行。其明知劉宏祈（係同案被告，業經本院於九十二年八
    月二十九日以九十二年度訴字第一０八四號判決有罪在案）所持有如附表編號六
    、七所示面額五百元之通用紙幣二張及一百元之舊版通用紙幣一張均係偽鈔，竟
    意圖供行使之用，於九十一年四月二十五日十一時許，在臺北縣中和市○○街一
    二三巷十四號四樓向劉宏祈收受上開偽鈔，而收集之。嗣於九十一年四月二十五
    日二十時三十分（起訴書誤載為晚上十時三十分）許，為臺北市政府警察局內湖
    分局持本院所核發之搜索票，前往臺北縣中和市○○街一二三巷十四號四樓執行
    搜索而查獲，並扣得劉宏祈所持有如附表編號八、九、十所示之五百元偽鈔七張
    、如附表編號十一、十二、十三所示之二百元偽鈔四張；姚賢孝（係同案被告，
    業經本院於九十二年八月二十九日以九十二年度訴字第一０八四號判決有罪在案
    ）所持有如附表編號一、二、三、四所示之一千元偽鈔五張、如附表編號五所示
    之二百元偽鈔一張；甲○○所持有如附表編號六所示之五百元偽鈔二張、如附表
    編號七所示之舊版一百元偽鈔一張。
二、案經臺北市政府警察局內湖分局移送臺灣板橋地方法院檢察署檢察官偵查起訴。
    理  由
一、右揭事實，業據被告甲○○迭於警詢時、檢察官偵查中及本院審理時供承不諱，
    復據證人即同案被告劉宏祈、姚賢孝、證人即警員李銘華、林錡鎮、洪文雄、畢
    啟勳、楊銘勳、證人即被告劉宏祈之父劉新傳分別於警詢時、檢察官偵查中及本
    院審理時（含本院九十二年度訴字第一０八四號劉宏祈、姚賢孝案）證述明確，
    並有如事實欄所示之偽鈔扣案可佐。又扣案之通用紙幣面額一千元鈔五張、五百
    元鈔九張、二百元鈔五張、舊版一百元鈔一張，經臺北市政府警察局內湖分局送
    請中央銀行發行局（中央印製廠）鑑定結果，認均係以彩色噴墨方式仿印，無隱
    藏字及凹版印紋凸起效果，紙質與真鈔不同，以螢光筆繪製仿紙張螢光纖維絲，
    水印以灰色墨在正面紙張後面仿製，部分安全線係將真鈔一百元之折光變色安全
    線抽離後再切割黏貼於鈔券正面五段裸露部分，左下角之「１０００」、「５０
    ０」、「２００」面額數字，無折光變色反應，該張一百元偽鈔係以彩色噴墨方
    式仿印，紙質與真鈔不同，安全線以灰色墨印在正面紙張後面再與背面紙張裱合
    而成，無水印，均屬偽鈔等情，有該局九十一年五月三日台央發字第０九一００
    二二一００號函一紙在卷可稽。復經本院依職權勘驗結果，面額二百元及面額五
    百元之紙鈔，其厚度明顯較真鈔為厚，五張面額一千元之紙鈔，其安全線係黏貼
    的，編號ＥＬ一九一七三二ＶＢ面額五百元紙鈔之安全線係黏貼的，ＡＬ七二二
    五六一ＺＢ面額二百元紙鈔之安全線係黏貼外，其餘項目均與上開中央銀行發行
    局所鑑定之結果相符等情，亦有本院九十二年七月二十五日之勘驗筆錄一份附卷
    足憑。矧被告甲○○於本院審理時供稱其於收受上開偽鈔時，明知係偽鈔，而仍
    收集之而持有在卷，足見其係意圖供行使之用而收集至明。事證明確，被告甲○
    ○之犯行堪以認定。
二、核被告甲○○所為，係犯刑法第一百九十六條第一項之意圖供行使之用而收集偽
    造之通用紙幣罪。被告甲○○曾受如事欄所述有期徒刑之執行完畢，此有上開臺
    灣板橋地方法院檢察署刑案資料查註紀錄表、臺灣高等法院被告全國前案紀錄表
    各一份在卷可憑，其於五年內再犯本件有期徒刑以上之罪，為累犯，應依法加重
    其刑。本件被告甲○○收集偽鈔之行為固無足取，然被告甲○○收集之次數僅一
    次，且收集之上開偽鈔計三張，均尚未加以使用，其犯罪之情節尚非重大，其所
    犯本罪法定本刑為三年以上十年以下有期徒刑，得併科五千元以下罰金，與其犯
    罪情節相較，實屬情輕而法重，客觀上足以引起一般同情，顯有堪資憫恕之處，
    是本院認即令處以法定最低刑度猶嫌過重，應依刑法第五十九條之規定酌減其刑
    ，並依法先加後減。爰審酌被告甲○○之品行、智識程度、生活狀況，其不思以
    正當方式賺錢謀生，竟意圖不勞而獲，致有本件之犯行，足以危害通用紙幣之流
    通及社會金融秩序，惟被告甲○○所收集偽造通用紙幣之數額為一千一百元，且
    尚未行使，犯罪所生之損害均尚非重大，被告甲○○犯罪之動機、目的、手段、
    犯罪所生之危害及犯罪後坦承犯行之態度等一切情狀，量處如主文所示之刑，以
    示懲儆。
三、扣案如附表編號六、七所示之物，均係偽造之通用紙幣，不問屬於犯人與否，均
    應依刑法第二百條之規定宣告沒收（其餘如附表所示之物亦均於同案被告劉宏祈
    、姚賢孝判決時依法諭知沒收）。
據上論斷，應依刑事訴訟法第二百九十九條第一項前段，刑法第一百九十六條第一項
、第四十七條、第五十九條、第二百條，罰金罰鍰提高標準條例第一條前段，判決如
主文。
本案經檢察官王秀慧到庭執行職務
中    華    民    國      九十二        年      十一    月    二十六    日
                                臺灣板橋地方法院刑事第三庭
                                    審判長  法  官  胡  堅  勤
                                            法  官  李  君  豪
                                            法  官  楊  千  儀
右正本證明與原本無異。
如不服本判決，應於判決送達後十日內向本院提出上訴狀（應附繕本），上訴於臺灣
高等法院。
                                            書記官  吳  河  東
中    華    民    國      九十二      年        十一   月     二十六    日
附錄本案論罪科刑法條全文
刑法第一百九十六條（行使收集或交付偽造變造通貨、幣券罪）
行使偽造、變造之通用貨幣、紙幣、銀行券，或意圖供行使之用而收集或交付於人者
，處三年以上十年以下有期徒刑，得併科五千元以下罰金。
收受後方知為偽造、變造之通用貨幣、紙幣、銀行券而仍行使，或意圖供行使之用而
交付於人者，處五百元以下罰金。
第一項之未遂犯罰之。
（罰金已依罰金罰鍰提高標準條例提高十倍）
附表
編號    偽鈔編號                面額（單位：新臺幣）    張數    持有人
一      ＥＬ四七四０八三ＷＪ    一千元                  二張    姚賢孝
二      ＪＷ一九三六五０ＷＢ    一千元                  一張    姚賢孝
三      ＪＬ九五七九五六ＶＥ    一千元                  一張    姚賢孝
四      ＢＰ六六八九二五ＵＣ    一千元                  一張    姚賢孝
五      ＡＬ七二二五六一ＺＢ    二百元                  一張    姚賢孝
六      ＥＬ一九一七三二ＶＢ    五百元                  二張    甲○○
七      ＣＲ六一六八五二ＪＺ    一百元                  一張    甲○○
八      ＥＬ一九一七三二ＶＢ    五百元                  三張    劉宏祈
九      ＡＫ二二九六一八ＺＧ    五百元                  三張    劉宏祈
十      ＡＫ八四七０三五ＸＤ    五百元                  一張    劉宏祈
十一    ＡＫ七一四九八九ＺＤ    二百元                  二張    劉宏祈
十二    ＡＫ二０三一六０ＺＦ    二百元                  一張    劉宏祈
十三    ＡＭ九九三九九八ＵＣ    二百元                  一張    劉宏祈
合計面額一千元鈔五張、五百元鈔九張、二百元鈔五張、一百元鈔一張


司法院資訊處製作；財團法人民間司法改革基金會備份。
